臺灣臺北地方法院刑事判決
111年度易字第688號
公  訴  人  臺灣臺北地方檢察署檢察官
被      告  黃承凱


選任辯護人  張瓊勻律師
上列被告因性騷擾防治法案件，經檢察官提起公訴（111年度偵
字第28591號），本院判決如下：
    主  文
本件公訴不受理。
    理  由
一、公訴意旨如附件所載。
二、按告訴乃論之罪，告訴人於第一審辯論終結前，得撤回其告
    訴；告訴乃論之罪，其告訴經撤回者，法院應諭知不受理之
    判決；又不受理之判決，得不經言詞辯論為之，刑事訴訟法
    第238條第1項，第303條第3款及第307條各有明文。
三、經查，本件被告因違反性騷擾防治法案件，經檢察官提起公
    訴，認其對告訴人（真實姓名年籍詳卷）涉犯性騷擾防治法
    第25條第1項之性騷擾罪嫌。而此罪依同條第2項規定須告訴
    乃論。茲因告訴人具狀撤回告訴，有刑事撤回告訴狀在卷可
    參（見本院卷第55頁），揆諸上開說明，本院爰不經言詞辯
    論，逕為諭知不受理之判決。
據上論斷，應依刑事訴訟法第452條、第303條第3款、第307條，
判決如主文。
中　　華　　民　　國　　111 　年　　11　　月　　21　　日
　　　　　　　　　刑事第十一庭  法　官　范雅涵
以上正本證明與原本無異。
如不服本判決應於收受送達後20日內向本院提出上訴書狀，並應
敘述具體理由；其未敘述上訴理由者，應於上訴期間屆滿後20日
內向本院補提理由書（均須按他造當事人之人數附繕本）「切勿
逕送上級法院」。
　　　　　　　　　　　　　　　　書記官　楊文祥
中　　華　　民　　國　　111 　年　　11　　月　　21　　日
附件：
臺灣臺北地方檢察署檢察官起訴書
                                    111年度偵字第28591號
　　被　　　告　甲○○　男　48歲（民國00年00月00日生）
　　　　　　　　　　　　住新北市○○區○○街00巷0號
　　　　　　　　　　　　國民身分證統一編號：Z000000000號
上列被告因違反性騷擾防治法案件，已經偵查終結，認應提起公
訴，茲將犯罪事實及證據並所犯法條分敘如下：
　　　　犯罪事實
一、甲○○於民國111年8月11日19時30分許，在臺北市○○區○○○路0
    0巷00號旁，見代號AW000-H111574(真實姓名年籍資料在卷
    ，下稱A女）與女性友人在路旁聊天，竟意圖性騷擾，走至A
    女身後，伸手環抱A女，並碰觸及A女胸部下緣，以此方式性
    騷擾A女得逞。嗣A女認已遭碰觸身體及胸部，報警調閱現場
    監視錄影資料，始悉上情。
二、案經A女訴請臺北市政府警察局中山分局報告偵辦。
　　　　證據並所犯法條
一、證據清單及待證事實：
編號 證據名稱 待證事實 1 被告甲○○之供述 1.供承環抱告訴人A女之事實。 2.否認犯罪，辯稱：當時喝醉酒了，沒有意識等語。 2 告訴人A女之指訴 指訴上揭全部犯罪事實。 3 現場監視錄影光碟1片及擷取影像資料10張、查證照片4張 被告於自後環抱告訴人A女之事實。 
二、核被告甲○○所為，係犯性騷擾防治法第25條第1項意圖性騷
    擾，乘人不及抗拒而為擁抱之罪嫌。
三、另告訴人指稱被告於前揭時地有碰觸臀部之犯行，惟查，依
    現場監視錄影資料，並未拍到被告碰觸告訴人A女臀部之行
    為，惟此部分與前揭犯罪事實，為同一事實，爰不另為不起
    訴處分。
四、依刑事訴訟法第251條第1項提起公訴。
　　此　致
臺灣臺北地方法院
中　　華　　民　　國　 111　　年　　9 　　月　　26　　日
　　   　　　　　　　　　　檢　察　官　吳　文　琦
本件正本證明與原本無異
中　　華　　民　　國　 111　　年　　10　　月　　12　　日
                            書　記　官  吳  青  蓉
附錄本案所犯法條全文
性騷擾防治法第25條
意圖性騷擾，乘人不及抗拒而為親吻、擁抱或觸摸其臀部、胸部
或其他身體隱私處之行為者，處 2 年以下有期徒刑、拘役或科
或併科新臺幣 10 萬元以下罰金。
前項之罪，須告訴乃論。